臺灣新北地方法院三重簡易庭小額民事判決
                                   111年度重小字第1362號
原      告  明台產物保險股份有限公司

法定代理人  長瀬耕一
訴訟代理人  陳振盛  
            莊友仁  
被      告  王豐慶  

上列當事人間請求侵權行為損害賠償事件，經本院於民國111年6
月7日言詞辯論終結，判決如下：
    主  文
原告之訴駁回。
訴訟費用新臺幣壹仟元由原告負擔。 
    事實及理由
一、原告主張：緣被告於民國109年11月17日16時5分許，駕駛車
    牌號碼00-0000號自用小客車，行經新北市○○區○○路000○0號
    處，撞擊原告所承保被保險人張菘洋所有並駕駛之車牌號碼
    000-0000號自用小客車（下稱系爭車輛），系爭車輛因而受
    損，經送廠修繕支出修復費用新臺幣（下同）20,690元（含
    工資1,680元、烤漆19,010元），原告並已依保險契約給付
    被保險人上開修復費用，依法取得代位求償權。而依警方拍
    攝之現場照片顯示，系爭車輛排氣管有受損，且依警方現場
    圖，是被告車輛撞到系爭車輛後車尾。為此，爰依侵權行為
    及保險代位之法律關係，求為判決：被告應給付原告20,690
    元及自起訴狀繕本送達翌日起至清償日止，按年息百分之5
    計算之利息。
二、被告則請求駁回原告之訴，並以：被告並沒有撞到系爭車輛
    ，依初判表也無法認定被告有過失，系爭車輛駕駛人雖稱被
    告撞壞照片上所示排氣管上面的四方形蓋子部位，但實際看
    不出來有何受損，警察當場檢查也看不出來，且其並未稱有
    其他部位受損。又當時係停等紅燈，整排車都是停止的，被
    告車輛與系爭車輛之前後均有車輛停等，系爭車輛駕駛人當
    時直接跑到被告車前，說被告有撞壞上開位置，但系爭車輛
    排氣管有突出，如真有撞到，應該是先碰到排氣管等語置辯
    。
三、法院之判斷：
(一)按依民法第184條第1項前段規定，侵權行為之成立，須行為
    人因故意過失不法侵害他人權利，亦即行為人須具備歸責性
    、違法性，並不法行為與損害間有因果關係，始能成立。又
    按民法第184條之一般侵權行為雖應由受害人就不法性、可
    責性及因果關係為舉證，然同法第191條之2規定：汽車、機
    車或其他非依軌道行駛之動力車輛，在使用中加損害於他人
    者，駕駛人應賠償因此所生之損害。但於防止損害之發生，
    已盡相當之注意者，不在此限，係將主觀要件之舉證責任倒
    置，轉由加害人就其無故意、過失負舉證責任。是兩車均為
    行駛中非依軌道行駛之動力車輛，被害人請求損害賠償時，
    關於其受有損害，係由對方車輛於行進中所造成，並兩者間
    有因果關係，仍應由其負舉證責任，僅無須證明對方有故意
    或過失而已。反之，對方如欲免於賠償責任，即應舉證證明
    自己無故意、過失（最高法院108年台上字第2459號判決意
    旨參照）。復按損害賠償之債，以有損害之發生及有責任原
    因之事實，並二者之間，有相當因果關係為成立要件。故原
    告所主張損害賠償之債，如不合於此項成立要件，即難謂有
    損害賠償請求權存在，最高法院48年台上字第481號判例意
    旨亦資參照。又當事人主張有利於己之事實者，就其事實有
    舉證之責任，民事訴訟法第277條前段定有明文。是依民事
    訴訟如係由原告主張權利者，應先由原告負舉證之責，若原
    告先不能舉證，以證實自己主張之事實為真實，則被告就其
    抗辯事實即令不能舉證，或其所舉證據尚有疵累，亦應駁回
    原告之請求，最高法院17年上字第917號判例亦資參照。
(二)本件原告主張系爭車輛於前揭時、地因遭被告所駕車輛撞擊
    而受損等事實，雖據提出道路交通事故現場圖、保險估價單
    等件為證。然查，觀諸原告所提出之上開現場圖所示，於肇
    事經過摘要欄固記載：「一、A車（即被告車輛）與B車（即
    系爭車輛）直行中正路往南下方向，停等紅燈的B車表示遭A
    車撞到後車尾。二、雙方車輛已移動，已先自行測繪。三、
    …」」等情，惟既僅係依據系爭車輛駕駛人張菘洋之自述，
    並無任何佐證，尚難逕以此推論2車確實有發生碰撞之事實
    。再查，系爭車輛駕駛人張菘洋於警詢時固陳稱：「中正路
    往桃園方向。右側車道。當時停等紅燈，車輛就抖一下，我
    下去查看有車痕，對方就在倒車，停等紅綠燈狀態。」等語
    ；惟被告於警詢時則稱：「中正路往桃園方向。右側車道。
    當時車子很多，大家都慢慢的開，我感覺沒有撞到對方的車
    ，對方就下車說我撞到他的車。」等語，顯見被告在案發當
    時對於有無擦撞到系爭車輛即有爭執，則在案發當下，被告
    既未承認有擦撞之事實，系爭車輛駕駛人非不得要求就系爭
    車輛受損部位與被告車頭相對位置之高度比對，以確認被告
    車輛究以何部位擦撞到系爭車輛，或就雙方車輛有無殘留烤
    漆情形互相比對以確認擦撞情形，惟均未見其提出任何證明
    方法以證明之。況觀諸被告所提出事故現場所拍攝系爭車輛
    後車尾之照片，並未見系爭車輛有原告所指後保桿受損之情
    事，且參以系爭車輛係105年3月出廠，業經行駛使用相當時
    日，縱認系爭車輛確實有受損，然其受損部位究係何時造成
    實難遽予認定，是亦難單憑系爭車輛有受損之事實即認定係
    遭被告撞擊所致。此外，原告復未能提出其他證據舉證以實
    其說。故原告主張被告應負侵權行為責任云云，要無可採。
四、綜上所述，原告本於侵權行為及保險代位之法律關係，請求
    被告給付20,690元及自起訴狀繕本送達翌日起至清償日止，
    按年息百分之5計算之利息，為無理由，應予駁回。
五、本件事證已臻明確，兩造其餘主張、攻擊防禦方法及所提之
    證據，均核與本件判決所認結果不生影響，爰毋庸逐一再加
    論述，附此敘明。
六、訴訟費用之負擔：依民事訴訟法第78條、第436條之19規定
    ，確定訴訟費用額為1,000元（即第一審裁判費），由原告
    負擔。
中　　華　　民　　國　　111 　年　　6 　　月　　28　　日
                      三重簡易庭  法  官  王士珮
以上正本係照原本作成。
如不服本判決，應於送達後20日內，向本院提出上訴狀，並表明
上訴理由（上訴理由應表明1、原判決所違背之法令及具體內容
。2、依訴訟資料可認為原判決有違背法令之具體事實。），如
於本判決宣示後送達前提起上訴者，應於判決送達後20日內補提
上訴理由書（須附繕本），如未於上訴後20日內補提合法上訴理
由書，法院得逕以裁定駁回上訴。
中　　華　　民　　國　　111 　年　　6 　　月　　28　　日
　　　　　　　　　　　            書記官  楊家蓉